【裁判字號】    90,豐簡上,4
【裁判日期】    891129
【裁判案由】    家庭暴力之傷害罪
【裁判全文】
臺灣臺中地方法院刑事判決                            九十年度豐簡上字第四號
    上  訴  人
    即  被  告  乙○○
右上訴人因家庭暴力之傷害罪案件，不服臺灣臺中地方法院豐原簡易庭八十九年度豐
簡字第五一二號中華民國八十九年十一月二十九日第一審簡易判決（聲請案號：台灣
台中地方法院檢察署八十九年度偵字第一六二四九號），提起上訴，本院判決如左：
    主  文
上訴駁回。
    事實及理由
一、本案經本院審理結果，認第一審簡易判決認事用法及量刑均無不當，應予維持，
    並引用第一審判決書（含台灣台中地方法院檢察署檢察官簡易判決處刑聲請書）
    記載之事實、證據及理由。
二、上訴人即被告乙○○上訴意旨略以：民國八十九年八月十六日那天甲○○剛回來
    ，洗完澡後又要出門，伊問她要出門為何不跟伊講，二人因此發生爭吵，因甲○
    ○用抱枕丟伊，又拿衣架打伊，伊只是把她的衣架搶下來而已，二人雖有吵架拉
    扯，然未曾出手毆打甲○○云云。惟查，被告傷害甲○○之犯行，業據甲○○於
    偵查中指述：「在八十九年八月六日晚上八時多，因我要和同事外出他不肯，遂
    在豐原市○○街二二二巷二三八弄四十七號以手、腳及皮帶打我頭、背、手、腳
    」、「因他用三字經等不堪入耳的話罵我，我才以抱枕打他，他就用拳頭打我的
    頭，並以皮帶打我的手及身體」等語；復於本院審理時指證稱：「平常小孩都是
    我在帶，他很少回到家，他已經打過我很多次了，我很少出去，當時是同事找我
    出去，他就不高興，加上工作不順利，說為何出門不告訴他，我有用抱枕丟他，
    但沒有用衣架打他，雖然我用抱枕打他，但是他的拳頭就垂我的頭，又拉我的頭
    髮，還用皮帶打我，背後及右手臂的瘀傷是用皮帶打的，頭部的外傷血腫是用拳
    頭打的。」等語甚詳，且告訴人甲○○於八十九年八月六日至豐安醫院就醫時，
    係頭部外傷多處血腫、右手臂及後背瘀青，經核與其指述被告傷害之情節受傷之
    部位相符，有該院診斷証明書一份在卷可稽，足認被告所辯純係卸責之詞，非可
    採信，被告之犯行事證明確，堪以認定。原審判處被告拘役三十日，如易科罰金
    ，以三百元折算一日，認事用法並無不合，量刑亦甚妥適，上訴人空指原判決不
    當，求為撤銷改判，其上訴為無理由，應予駁回。
三、末按「告訴乃論之罪，告訴人於第一審辯論終結前，得撤回其告訴。」，刑事訴
    訟法第二百三十八條定有明文。本件告訴人於第一審辯論終結後，本院審理中之
    九十年三月十三日始具狀撤回告訴，經核與上開規定不合，自不生撤回告訴之效
    力，附此敘明。
據上論斷，應依刑事訴訟法第四百五十五條之一第三項、第三百七十三條、第三百六
十八條，判決如主文。
中      華      民      國    九十      年      三      月    二十九    日
                                  審判長法  官  林清鈞
                                        法  官  黃家慧
                                        法  官  陳慧珊
右正本證明與原本無異。
本件不得上訴。
                                        書記官
中      華      民      國    九十      年      四      月    二        日


司法院資訊處製作；財團法人民間司法改革基金會備份。
